臺灣高等法院臺中分院刑事判決
111年度上訴字第475號
上  訴  人  臺灣臺中地方檢察署檢察官
被      告  張淑惠


選任辯護人  蕭隆泉律師
上列上訴人因被告偽造文書案件，不服臺灣臺中地方法院109年
度訴字第930號中華民國110年12月23日第一審判決（起訴案號：
臺灣臺中地方檢察署108年度偵字第30977號），提起上訴，本院
判決如下：
    主  文
上訴駁回。
    理    由
一、公訴意旨略以：被告丙○○係臺灣新光商業銀行(下稱新光銀
    行)行員，為告訴人乙○○之配偶。詎被告竟未經告訴人授權
    或同意，即基於偽造私文書及行使偽造私文書之接續犯意，
    先於民國100年11月22日，冒用告訴人名義，填載新光銀行
    之「存款業務往來申請書」2份，並在申請書上偽造告訴人
    之簽名及印文後，持以向不知情之新光銀行沙鹿分行行員行
    使，致承辦人員誤以為告訴人有申請開戶之真意，而為告訴
    人開立外匯綜合活期存款帳號0000-00-0000000號帳戶及綜
    合活期儲蓄存款帳號0000-00-0000000號帳戶（下稱沙鹿分
    行帳戶），足生損害於告訴人及新光銀行管理帳戶之正確性
    ；被告復於105年7月4日，用告訴人名義，填載新光銀行之
    「開戶申請書(個人戶)」1份，並在申請書上偽造告訴人之
    簽名及印文後，持以向不知情之新光銀行中華分行行員行使
    ，致承辦人員誤以為告訴人有申請開戶之真意，而為告訴人
    開立綜合活期儲蓄存款帳號0000-00-0000000號帳戶（下稱
    中華分行帳戶），足生損害於告訴人及新光銀行管理帳戶之
    正確性，因認被告涉犯刑法第216條、第210條之行使偽造私
    文書罪嫌等語。
二、按犯罪事實應依證據認定之，無證據不得認定犯罪事實。不
    能證明被告犯罪者，應諭知無罪之判決，刑事訴訟法第154
    條第2項、第301條第1項分別定有明文。所謂認定犯罪事實
    之證據，係指足以認定被告確有犯罪行為之積極證據而言，
    該項證據自須適合於被告犯罪事實之認定，始得採為斷罪之
    資料，如未能發現相當證據，或證據不足以證明，自不能以
    推測或擬制之方法，以為裁判基礎（最高法院29年上字第31
    05號、40年台上字第86號判例意旨參照）。認定犯罪事實所
    憑之證據，雖不以直接證據為限，間接證據亦包括在內；然
    而無論直接或間接證據，其為訴訟上之證明，須於通常一般
    之人均不致有所懷疑，而得確信其為真實之程度者，始得據
    為有罪之認定，倘其證明尚未達到此一程度，而有合理之懷
    疑存在時，事實審法院復已就其心證上理由予以闡述，敘明
    其如何無從為有罪之確信，因而為無罪之判決，尚不得任意
    指為違法（最高法院76年台上字第4986號判例意旨參照）。
    被告未經審判證明有罪確定前，推定其為無罪，刑事訴訟法
    第154條第1項定有明文，此即所謂之「無罪推定原則」。其
    主要內涵，無非要求負責國家刑罰權追訴之檢察官，擔負證
    明被告犯罪之責任，倘其所提出之證據，不足為被告有罪之
    積極證明，或其指出證明之方法，無法說服法院形成被告有
    罪之心證，縱使被告之辯解疑點重重，法院仍應予被告無罪
    之諭知（最高法院30年度上字第816號、40年度台上字第86
    號、76年度台上字第4986號、102年度台上字第3128號判決
    意旨參照）。而告訴人之告訴，係以使被告受刑事訴追為目
    的，是其陳述是否與事實相符，仍應調查其他證據以資審認
    ，必告訴人所述被害情形無瑕疵可指，且就其他方面調查又
    與事實相符，其供述始足據為判決之基礎（最高法院52年台
    上字第1300號、32年上字第657號判例、95年度台上字第601
    7號判決意旨參照）。末按檢察官就被告犯罪事實，應負舉
    證責任，並指出證明之方法，刑事訴訟法第161條第1項定有
    明文。因此，檢察官對於起訴之犯罪事實，應負提出證據及
    說服之實質舉證責任。倘其所提出之證據，不足為被告有罪
    之積極證明，或其指出證明之方法，無從說服法院以形成被
    告有罪之心證，基於無罪推定之原則，自應為被告無罪判決
    之諭知（最高法院92年台上字第128號判例意旨參照）。
三、公訴意旨認被告涉犯上開行使偽造私文書罪嫌，無非係以：
    被告之供述、告訴人之證述，及告訴人上開新光銀行沙鹿分
    行及中華分行帳戶之開戶資料等，為其主要論據。
四、訊據被告固坦承係新光銀行行員，且為告訴人之配偶，並有
    於上開時間在「存款業務往來申請書」及「開戶申請書(個
    人戶)」上以告訴人之名義簽名及用印，而為告訴人申請開
    立上開沙鹿分行及中華分行帳戶等情，惟堅詞否認有何行使
    偽造私文書犯行，辯稱：伊幫告訴人開立上開帳戶事前都有
    得到告訴人之同意，伊當初會幫告訴人開立新光銀行沙鹿分
    行的帳戶，是因為伊想要幫伊跟告訴人的未成年子女也開戶
    ，依照新光銀行的規定，如果告訴人有在新光銀行開戶的話
    ，為未成年子女開戶就不需要父母雙方都到場，所以伊才會
    幫告訴人開戶，之後伊在新光銀行中華分行幫告訴人開戶是
    因為伊跟告訴人當時有協議共同開立一個帳戶來存子女的教
    育基金等語。辯護人則以：告訴人係因被告為女兒被以皮帶
    抽打而對其申請保護令而懷恨在心，利用多年前曾口頭授權
    被告開戶之事對被告興訟，倘告訴人確未授權，告訴人又如
    何會突然無端向新光銀行查詢名下有無開立帳戶。況告訴人
    上開帳戶之申請書上所留連絡電話均為告訴人本人在使用之
    行動電話，益證告訴人就被告為其開戶乙事確有授權等語，
    為被告辯護。
五、本院查：
　㈠被告係新光銀行行員，亦為告訴人之配偶，其有於100年11月
    22日，在新光銀行「存款業務往來申請書」共2份上，以告
    訴人名義簽名及用印，而為告訴人開立新光銀行沙鹿分行帳
    戶（含外匯綜合活期存款及綜合活期儲蓄存款帳戶），並有
    於105年7月4日，在新光銀行之「開戶申請書(個人戶)」上
    ，以告訴人名義簽名及用印，而為告訴人開立新光銀行中華
    分行帳戶（為綜合活期儲蓄存款帳戶）等情，均為被告所自
    承，核與告訴人此部分之指訴、證述情節相符，並有新光銀
    行集中作業部108年12月12日新光銀集作字第1080187975號
    函暨所附告訴人之該行帳戶明細、基本資料、告訴人之該行
    中華分行綜合活期儲蓄存款帳號0000-00-0000000號帳戶開
    戶申請書（個人戶）、告訴人之該行沙鹿分行外匯綜合活期
    存款帳號0000-00-0000000號、綜合活期儲蓄存款帳號0000-
    00-0000000號帳戶存款業務往來申請書（見108年度偵字第3
    0977號卷第17至24頁），足認被告此部分之自白核與事實相
    符，堪予採信，此部分之事實固堪認定。惟上開證據僅足以
    認定被告有為告訴人開立上開新光銀行沙鹿分行及中華分行
    帳戶，並代為在存款業務往來申請書及開戶申請書上簽名及
    用印，尚不足以據以證明被告並未取得告訴人之授權，蓋現
    今社會因便宜行事逕為簽名代行之情事司空見慣，更何況被
    告與告訴人更係具有緊密身分關係之配偶。 
　㈡證人即告訴人乙○○於原審審理時證稱：我與被告在97年結婚
    ，99年開始分居，分居後仍然都有互相往來，因為女兒的關
    係我跟被告每個禮拜都還是有見面，我常常聽到被告抱怨有
    開戶業績壓力，我還有問過被告怎麼不找我開戶等語（見原
    審卷第309至310頁、第313頁），足證被告與告訴人雖長期
    分居，然二人每星期均有見面，且相處情形尚屬和睦，告訴
    人甚且會主動詢問被告為何不幫其開戶，除益證依其二人間
    之關係，告訴人確甚有可能基於方便授權被告逕為其簽名用
    印以在銀行開戶外，亦可認被告顯然並無隱瞞告訴人而擅自
    為告訴人在銀行開戶之必要。再者，被告在上開存款業務往
    來申請書及開戶申請書上所留聯絡電話均在告訴人名下，有
    行動電話0910XXX318號、0918XXX089號之申登人查詢資料在
    卷可參（完整門號詳卷，見原審卷第103至109頁），倘被告
    未得告訴人同意而擅自為告訴人在銀行開戶，為避免銀行聯
    繫告訴人，亦無留存告訴人實際使用電話之可能。
　㈢況被告於100年11月間為告訴人申請開立新光銀行沙鹿分行帳
    戶時，亦同時為告訴人申請開立新光銀行信託帳戶，並經新
    光銀行人員撥打電話予告訴人確認照會，該對話內容經原審
    勘驗如下：
　　「新光商業經辦人員：你好，請問是乙○○先生嗎？
      告訴人：喂？
      新光商業經辦人員：你好，請問是乙○○先生嗎？
      告訴人：你哪裡？
      新光商業經辦人員：我們這邊是新光銀行沙鹿分行。
      告訴人：什麼事嗎？
      新光商業經辦人員：您今天有在我們這邊開立信託帳戶                     嘛。
      告訴人：嗯。
      新光商業經辦人員：因為是非臨櫃開戶所以要跟您確認一
                        下信託帳單的寄送地址。
      告訴人：喔。
      新光商業經辦人員：您的地址是臺中市○○區○○路000
                        巷0號這樣對嗎？
      告訴人：對。」
　　此有新光銀行集中作業部109年6月30日新光銀集作字第1096
　　004088號函所附告訴人之該行沙鹿分行信託帳戶開立時之照
　　會電話錄音檔案及原審勘驗上開錄音檔案之筆錄在卷可稽（
　　見原審卷第277 頁，錄音檔案光碟置於卷末證物袋內），而
　　告訴人亦於原審審理時證稱上開電話確係由其本人接聽等語
    （見原審卷第315頁）。是依上開照會錄音內容所示，告訴
    人對於接獲新光銀行沙鹿分行行員致電向其確認開立信託帳
    戶及聯絡地址時，均無意外、疑惑或否認之表示，足認告訴
    人對於有在新光銀行開戶乙情顯然知情。是以告訴人於108
    年10月23日偵訊指稱：（問：丙○○稱他開戶前，有跟你說，
    並且銀行有照會過你，有無此事？）沒有。我完全不知道他
    有以我名義開戶的事情，我也沒有接到銀行的照會電話，我
    認為丙○○就是冒用我的名義去開戶，我沒有授權他去開這些
    帳戶等語（見108年度他字第8491號卷第17頁），顯與前開
    原審上開勘驗之內容不符，足認告訴人之指訴顯有不實之處
    ，故告訴人指稱其均未曾授權被告開立帳戶乙節之真實性確
    非無合理懷疑。
　㈣查告訴人自承本案係其自行至新光銀行查詢名下有無帳戶，
    衡諸常情，倘告訴人主觀上全然不知有在新光銀行開戶，且
    亦未接獲該銀行之通知、對帳單或帳單，實難想像其為何會
    起意清查帳戶。參酌告訴人於偵查中證稱：108年9月12日我
    發現我在新光銀行被偽開帳戶等語（見108年度他字第8491
    號卷第9頁），而臺灣臺中地方法院家事庭以乙○○（即本案
    告訴人）於108年8月26日上午7時許，因細故即以皮帶抽打
    女兒，致女兒受有背部多處條狀紅腫痕（驗傷診斷書載明6
    條）之傷害，而於108年9月10日依丙○○（即本案被告）之聲
    請對乙○○核發暫時保護令，警員並於108年9月12日至臺中市
    ○區 ○○街00號乙○○住處向其宣達該暫時保護令主文內容，約
    制、告誡並告知違反保護令之刑責後，由乙○○簽名，此有臺
    灣臺中地方法院108年度司暫家護字第1680號民事暫時保護
    令影本（見原審卷第35至38頁）及臺灣臺中地方法院108年
    度司暫家護字第1680號卷影卷（外放）可參，足認告訴人稱
    其發現其在新光銀行被偽開帳戶與警方向其宣達該暫時保護
    令主文內容竟均係同一日即108年9月12日，告訴人並於109
    年9月16日向臺灣臺中地方檢察署申告被告上開偽造文書犯
    行，此有臺灣臺中地方檢察署申告單、申告補充狀及詢問筆
    錄各1份在卷可稽（見108年度他字第8491號卷第3至10頁）
    ，被告則於108年9月20日向臺灣臺中地方法院家事法庭具狀
    撤銷保護令，此有民事撤回∕撤銷保護令聲請1份在卷可稽（
    見臺灣臺中地方法院108年度家護字第1490號卷）。且告訴
    人並於原審審理時證稱：是因為被告對我提出家暴保護令之
    聲請，我才會去清查帳戶等語（見原審卷第319至321頁），
    由告訴人與被告因法院核發暫時保護令後之上開一連串反應
    與動作以觀，再與告訴人確曾接獲新光銀行上開致電照會開
    戶（即理由欄五、㈢所示）等情互相勾稽比對，足認告訴人
    指稱其未曾授權被告開戶乙節，確非無合理懷疑之處。
　㈤被告辯稱會幫告訴人開立沙鹿分行的帳戶，是因為想幫二人
    之未成年子女也開立信託帳戶，依照新光銀行規定，如告訴
    人有在新光銀行開戶的話，為未成年子女開戶就不需要父母
    雙方都到場，所以才會幫告訴人開戶等語，並提出未成年人
    法定代理人相互授權/終止授權裡信託業務同意書1份存卷可
    佐（見原審卷第191至193頁），並經原審函詢新光銀行表示
    係該行提供給營業單位內部教育訓練之範例無訛，此有新光
    銀行信託部110年2月2日新光銀信託字第1100006708號函附
    卷可參（見原審卷第225頁），其上確有僅父母一方到場時
    ，可由到場之乙方攜帶未到場之甲方之「本行存款」或「信
    託帳戶」或「印鑑證明」印鑑（三擇一）代為辦理之相關內
    容，而被告於100年11月間為告訴人在沙鹿分行申請帳戶同
    時，亦有幫其與告訴人之未成年子女申請開戶，有新光銀行
    集中作業部109年6月30日新光銀集作字第1096004088號函及
    所附洪○良之該行沙鹿分行綜合活期儲蓄存款帳號0000-00-0
    000000號、外匯綜合活期存款帳號0000-00-000000-0號帳戶
    之業務往來申請書在卷可稽（見原審卷第89頁、第99至102
    頁），堪認被告此部分所辯尚非全然無據。
  ㈥至於被告於100年11月、105年7月間代其配偶即告訴人乙○○辦
    理開戶作業，雖有未依臺灣新光商業銀行存款實務有關規定
    辦理，經告訴人向金融監督管理委員會銀行局申訴，致被告
    及相關人員業經臺灣新光商業銀行依員工獎懲辦法之各該規
    定予以懲處（見偵卷第43至45頁、第55至59頁），惟此違反
    銀行有關開戶規定並無從即遽以推認被告係未經告訴人即其
    配偶乙○○之授權或同意，而行使偽造私文書盜開本案之帳戶
    。 
　㈦綜上，本件檢察官所舉證據所為訴訟上之證明，於通常一般
    人仍有合理之懷疑存在，尚未能使本院就被告涉犯刑法第21
    6條、第210條行使偽造私文書犯行達到確信其為真實之程度
    ，自難據以為被告不利之認定，已如前述，本諸「罪證有疑
    ，利歸被告」之刑事訴訟基本原則，仍無法說服本院形成被
    告有罪之心證，揆諸上開最高法院判決要旨及說明，應為被
    告無罪之諭知。
六、綜上所述，本件依公訴人所提出之證據，尚不足以證明被告
    確有上開公訴意旨所指之行使偽造私文書犯行，公訴人既未
    為充足之舉證，自無從說服本院以形成被告有罪之心證。而
    依舉證分配之法則，對於被告之成罪事項，應由檢察官負提
    出證據及說服法院之實質舉證責任。倘其所提出之證據不足
    為被告有罪之積極證明，或其所指出證明之方法無從說服法
    院以形成被告有罪之心證，基於無罪推定之原則，自應為被
    告無罪判決之諭知。本件經調查其他現存證據，仍有相當程
    度之合理懷疑存在，致未能對被告形成有罪之確信，原審因
    此就被告所涉行使偽造私文書犯行以不能證明被告犯罪，依
    刑事訴訟法第301 條第1 項之規定判決被告無罪。經核原判
    決對於不能證明被告有檢察官起訴書所指之行使偽造私文書
    罪犯行，業已詳為調查審酌，並說明其認定之證據及理由，
    且無違證據法則及經驗法則，其認事用法均無不合。　　
七、關於上訴理由之審酌：
  ㈠檢察官上訴意旨略以：
  ⒈被告原辯稱：我會幫告訴人開立沙鹿分行的帳戶，是因為想
    幫二人之未成年子女也開立信託帳戶，依照新光銀行規定，
    如告訴人有在新光銀行開戶的話，為未成年子女開戶就不需
    要父母雙方都到場，所以才會幫告訴人開戶等語；惟被告嗣
    於原審準備程序又改稱：上開規定僅有在申請信託帳戶時才
    適用，而二人之未成年子女在中華分行並未申請信託帳戶，
    故其於105年間為告訴人申請中華分行帳戶，是要存小孩的
    教育基金等語，足見被告前後供述不一，不足採信。
　⒉又被告與告訴人之未成年子女已於100年11月23日在新光銀行
    沙鹿分行開立帳戶，若真如被告所辯稱其與告訴人係為未成
    年子女存教育基金，其等之未成年子女已有新光銀行沙鹿分
    行帳戶可使用，被告又何需告訴人之授權而又於105年7月4
    日在新光銀行中華分行另開立帳戶的必要，依此，益證被告
    之辯稱實不足採信，故原審判決採信被告前後供述不一之辯
    解，對於事實之認定恐屬率斷，認事用法，容或誤會。
　⒊又告訴人曾於100年11月間接聽新光銀行人員所撥打照會開戶
    事項來電，經原審當庭勘驗電話錄音內容，告訴人確有接聽
    該通電話，但告訴人於對話中多以「嗯」回覆銀行人員之詢
    問，亦未以「是」、「對」等正面答覆，難以告訴人有接聽
    該通照會電話而遽認告訴人有授權被告開立新光銀行沙鹿分
    行之帳戶之事實，且被告開立告訴人之帳戶後，亦未將開戶
    之存摺、提款卡等相關帳戶資料交付予告訴人，另被告開立
    告訴人新光銀行沙鹿分行之信託帳戶所留存之帳單寄送地址
    係臺中市○○區○○路000巷0號，如被告真獲告訴人之授權開戶
    ，為何不將帳單寄送至告訴人現居地址，而係寄至被告大雅
    區娘家。原審未審酌上情，即遽為對有利被告之認定，實有
    違經驗法則及論理法則。
　⒋本件原審判決認事用法既有上述違誤，且未能審究查明全案
    卷證，即遽為被告有利之認定，所持判決被告無罪之理由稍
    嫌速斷，容有未洽，自難認原判決妥適，請將原判決撤銷，
    更為適當合法之判決等語。
　㈡本院查：
　⒈被告就檢察官上開上訴意旨於本院陳稱：新光銀行信託帳戶
    並無存摺，主要功能為做基金、海外債等類型之投資交易，
    只要在其中一分行開戶即可在全省各分行使用該信託帳戶，
    而其之所以於105年會再開一告訴人帳戶係為女兒之教育基
    金，因其約於101年即調到新光銀行中華分行服務，且之前
    設立之新光銀行沙鹿分行帳戶沒有特別選號，所以才在該分
    行開立該帳戶較為方便，且有特別選較為吉祥之號碼，本來
    設立該帳戶是要給告訴人多少存一些教育基金，給女兒一些
    保障，因我們的女兒在99、100年跟我搬出來時才快2歲，但
    該帳戶設立後告訴人都沒有將錢存進去，該帳戶之存摺印鑑
    之所以沒有在告訴人那裡，是因該帳戶原本的想法是要告訴
    人存錢，給我跟女兒使用，告訴人有以現金支付每學期一次
    的註冊費，其他幼稚園月費、雜費、補習費及生活開銷都是
    我在支付的。因為當時我都住在娘家即臺中市大雅區學府路
    這邊，且當時設立該帳戶的想法是希望告訴人可以在該帳戶
    存一些錢讓我跟女兒用，所以該帳戶的帳單當然也是寄送到
    我的娘家，但本案告訴人之新光銀行沙鹿分行及中華分行的
    帳戶均無使用，也沒有交易記錄，是因為告訴人並沒有在該
    等帳戶存錢，所以該等帳戶當然無法使用。（問：若是要為
    了小孩存教育基金，為何不請告訴人直接將錢匯入被告的帳
    戶或是小孩的帳戶，而要另以告訴人名義開戶？）小孩的帳
    戶我都有存定期定額，那是我私人的錢，我想把錢分開。（
    問：為何不要把錢匯入自己的戶頭？）我不想把事情複雜化
    等語（見本院卷第70至77頁）。
　⒉本案被告與告訴人於110年12月10日離婚前雖為夫妻，2人並
    有一女兒，惟被告與告訴人因某種原因無法共同生活，故被
    告於女兒約2歲時（即99、100年間）即與女兒搬回娘家居住
    ，並由被告獨力撫養女兒，告訴人則支付註冊費，其餘女兒
    的開銷則完全由被告一人支付，此亦可由被告與告訴人於11
    0年12月10日所簽立之離婚協議書所約定之條件：被告與告
    訴人之未成年子女之權利義務均由被告單獨行使及負擔，未
    成年子女之所有教養及一切生活所需費用由被告單獨負擔，
    日後不得追討，告訴人保有探視權，雙方各自擁有離婚生效
    當日各自名下之資產與負債，互不給予贍養費及生活費，此
    有離婚協議書影本1份可獲佐證（見本院卷第133頁）。而養
    育一個幼兒之花費係相當多，是以單由被告一人之力負擔小
    孩一學期一次之註冊費以外全部之開銷應屬相當沈重，故被
    告當會希望小孩的父親即告訴人亦能分擔小孩部分之生活費
    用，是以被告稱告訴人之上開新光銀行中華分行帳戶原係要
    供告訴人存錢，給被告及女兒使用，並為清楚、明瞭哪些錢
    係告訴人所存入作為女兒之生活費或教育費，而設立告訴人
    之帳戶亦係合理、簡單而不致混淆不清之專業做法，並無與
    事理有何不符之處。
　⒊又告訴人之新光銀行沙鹿分行帳戶與同行中華分行帳戶本即
    係不同之帳戶，故用途當亦可能不同，又因本案涉及多帳戶
    ，且開立時間不同，又有一般人較不熟悉之信託帳戶（該帳
    戶只要在新光銀行其中一分行開戶即可在新光銀行全省各分
    行使用），及新光銀行之相關規定或作法，一般非銀行人員
    未必能通盤瞭解，又被告欲為女兒在新光銀行沙鹿分行開 
    立信託帳戶始幫告訴人在新光銀行沙鹿分行開戶，與被告幫
    告訴人在新光銀行中華分行開立帳戶係要存小孩之教育基金
    ，開立不同帳戶而有不同用途，並無無何矛盾之處。
　⒋又告訴人曾於100年11月間接聽新光銀行人員所撥打照會開戶
    事項來電，該對話內容業經原審當庭勘驗，內容已詳前述 
    ，從告訴人接獲該銀行人員確認照會電話之全部內容整體觀
    之，顯足以認定告訴人對於其有在新光銀行開戶乙情並非不
    知情，且告訴人對銀行人員向其確認其帳單之寄送地址為被
    告之娘家之地址即臺中市○○區○○路000巷0號，而非其住址時
    ，告訴人亦明確回答「對」，是以檢察官上訴以告訴人於對
    話中多以「嗯」回覆銀行人員之詢問，亦未以「是」、「對
    」等正面答覆，認難以告訴人有接聽該通照會電話而遽認告
    訴人有授權被告開立新光銀行沙鹿分行之帳戶之事實等語，
    即無足採。
　⒌又被告開立該告訴人新光銀行中華分行帳戶原意既係要供告
    訴人存錢給女兒及被告使用，而至銀行存款並不需要存摺，
    且帳單寄送至被告娘家亦可使被告知悉帳務領取記載有無錯
    誤，並無不合理之處。而證人乙○○於原審審理證述時，其與
    被告之關係應已因暫時保護令及本案而相當不睦，惟其於證
    述時竟仍證稱：我與被告在97年結婚，99年開始分居，分居
    後仍然都有互相往來，因為女兒的關係我跟被告每個禮拜都
    還是有見面，我常常聽到被告抱怨有開戶業績壓力，我還有
    問過被告怎麼不找我開戶等語（見原審卷第309至310頁、第
    313頁），足證於被告為女兒申請暫時保護令之前，2人相處
    和睦，告訴人甚且會主動詢問被告為何不幫其開戶，不但不
    排斥反而係以鼓勵之態度要被告幫其開立帳戶，是以告訴人
    確甚有可能基於方便而口頭授權被告逕為其簽名用印以開戶
    ，且被告亦顯無隱瞞告訴人擅自為告訴人開戶之必要。再衡
    酌夫妻間亦時常接受對方口頭之許諾而為某些行為甚或重要
    之法律行為，此為夫妻之日常，而不會像外人般一定要有字
    據以之為憑證，始會為某些行為，此亦與一般人之生活經驗
    相符，是縱被告在銀行工作，亦極有可能因夫妻之便即接受
    對方口頭之許諾，而為某些如開設帳戶之行為，致未有字據
    以之為憑證，更何況被告在上開存款業務往來申請書及開戶
    申請書上所留聯絡電話均在告訴人名下，已如前述，倘被告
    未得告訴人同意即擅自為告訴人開戶，為避免銀行聯繫告訴
    人，亦無留存告訴人實際使用電話之可能。
　⒍再告訴人於108年10月23日偵訊雖指稱其沒有接到銀行之照會
    電話，顯與前開原審勘驗之內容不符（見理由欄五、㈢所示
    ），是以被告之指訴亦顯有不實之處；再被告與告訴人又因
    被告為其女兒申請暫時保護令乙事而有明顯之衝突，且告訴
    人又係於警方於108年9月12日對其為暫時保護令執行當日即
    至新光銀行查得其在新光銀行之上開帳戶，而非係其於接獲
    不明帳單或資料致懷疑遭他人冒名開立帳戶，被告並於4日
    後即同年月16日即至臺灣臺中地方檢察署申告被告偽造文書
    及被告於4日後即同年月20日即向臺灣臺中地方法院家事法
    庭具狀撤銷保護令等一連串情事觀之，告訴人指稱其均未曾
    授權被告開立帳戶乙節之真實性確非無合理懷疑。
　⒎本案依卷內相關積極證據資料，均不足以使本院形成被告確
    有行使偽造私文書犯行之確信，仍有合理之懷疑存在，已如
    前述，而本案既不能證明被告犯行，且檢察官仍未提出足以
    證明被告有行使偽造私文書之積極證據，上訴意旨所稱各節
    仍無法動搖原判決之基礎，本件檢察官上訴為無理由，應予
    以駁回其上訴。　　　
八、退併辦部分：
　　就臺灣臺中地方檢察署檢察官109年度偵字第31041號移送併
    辦部分，因本案起訴部分業經本院認定應為無罪之諭知，故
    移送併辦部分並非起訴效力所及，本院自無從併予審理，應
    退由檢察官另為適法之處理。
據上論結，應依刑事訴訟法第368條，判決如主文。
本案經檢察官謝怡如提起公訴，檢察官溫雅惠提起上訴，檢察官
甲○○到庭執行職務。
中　　華　　民　　國　　111 　年　　8 　　月　　23　　日
            刑事第二庭  　  審判長法　官　何志通
                                  法　官　吳進發
                                  法　官　石馨文
以上正本證明與原本無異。
檢察官得上訴，被告不得上訴。
檢察官提起上訴須符合刑事妥速審判法第9 條第1 項之規定。
如不服本判決應於收受送達後二十日內向本院提出上訴書狀，
其未敘述上訴理由者，並得於提起上訴後二十日內向本院補提
理由書（均須按他造當事人之人數附繕本）「切勿逕送上級法
院」。因疫情而遲誤不變期間，得向法院聲請回復原狀。
                                  書記官 陳儷文
中　　華　　民　　國　　111 　年　　8 　　月　　23　　日

附錄論罪科刑法條
刑事妥速審判法第9條
除前條情形外，第二審法院維持第一審所為無罪判決，提起上訴
之理由，以下列事項為限：
一、判決所適用之法令牴觸憲法。
二、判決違背司法院解釋。
三、判決違背判例。
刑事訴訟法第三百七十七條至第三百七十九條、第三百九十三條
第一款規定，於前項案件之審理，不適用之。